【裁判字號】    94,簡上,1084
【裁判日期】    950223
【裁判案由】    傷害
【裁判全文】
臺灣高雄地方法院刑事判決            94年度簡上字第1084號
上  訴  人  臺灣高雄地方法院檢察署檢察官
上  訴  人  甲○○
即  被  告
上列上訴人因被告傷害案件，不服本院高雄簡易庭中華民國94年
11月25日94年度簡字第6892號第一審判決（聲請簡易判決處刑案
號：臺灣高雄地方法院檢察署94年度偵緝字第2255號），提起上
訴，本院管轄之第二審合議庭判決如下：
    主  文
上訴駁回。
    事實及理由
一、本案經本院審理結果，認原審認定被告即上訴人甲○○傷害
    乙○○身體之事實，並引用刑法第28條、第277 條第1 項、
    第47條、第41條第1 項前段，罰金罰鍰提高標準條例第1 條
    前段、第2 條，判處上訴人有期徒刑3 月，如易科罰金，以
    300 元折算1 日。其認事用法，核無不當，應予維持，並引
    用原審判決書記載之事實及理由。
二、檢察官經告訴人之請求上訴意旨指稱：被告甲○○所成告訴
    人之傷害結果非輕，且被告無緣無故夥同另案被告林鈺峰 (
    業經本院判處有期徒刑3 月確定)毆 打告訴人，惡性非低，
    原審量刑過輕，請求撤銷原判決，從重量刑等語。另被告上
    訴意旨指稱：其有意與告訴人乙○○和解，賠償其損害，但
    告訴人乙○○要求之金額太高，其無能力賠償，請求撤銷原
    判決，從輕量刑等語。
三、惟查：(一)原審於判決理由欄業已詳述，審酌被告僅受他人所
    唆使，即與林鈺峰共同持木棒毆打告訴人，造成告訴人身體
    多處受傷，迄今仍未能與告訴人達成和解賠償，賠償告訴人
    所受損害，惟念其犯後坦承犯行，及參酌告訴人所受之傷勢
    程度等一切情狀，量處有期徒刑3 月，並諭知易科罰金之折
    算標準等情，原判決業已綜合考量刑法第57條各款之事由而
    為量刑之依據，本院認原審量刑亦無不當之情事。(二)被告於
    犯罪後，迄本院審理終結前，尚未與告訴人達成和解，賠償
    其損害，自不得僅以其有賠償告訴人之誠意而要求改判較輕
    之刑。(三)綜上所述，檢察官及被告上訴意旨執前詞指摘原判
    決不當，均無理由，應予駁回。
據上論斷，應依刑事訴訟法第455 條之1 第1 項、第3 項、第36
8 條、第373 條，判決如主文。
本案經檢察官丙○○到庭執行職務
中    華    民    國    95    年    2     月    23    日
                  刑事第九庭  審判長法  官  張世賢
                                    法  官  謝梨敏
                                    法  官  陳建和
以上正本證明與原本無異。
不得上訴。
中    華    民    國    95    年    2     月    24    日
                                    書記官  林慧君
附錄本案論罪科刑法條：
中華民國刑法第277條
(普通傷害罪)
傷害人之身體或健康者，處 3 年以下有期徒刑、拘役或 1 千元以下罰金。
犯前項之罪因而致人於死者，處無期徒刑或 7 年以上有期徒刑；致重傷者
，處 3 年以上 10 年以下有期徒刑。


司法院資訊處製作；財團法人民間司法改革基金會備份。
